【裁判字號】    99,訴,313
【裁判日期】    990819
【裁判案由】    毒品危害防制條例
【裁判全文】
臺灣苗栗地方法院刑事判決               99年度訴字第313號
公  訴  人  臺灣苗栗地方法院檢察署檢察官
被      告  甲○○
上列被告因違反毒品危害防制條例案件，經檢察官提起公訴（99
年度毒偵字第222 號），本院裁定改依簡式審判程序審理，判決
如下：
    主  文
甲○○施用第一級毒品，累犯，處有期徒刑捌月。扣案之第一級
毒品海洛因捌包（驗餘淨重壹點零玖公克，空包裝總重點肆肆
公克）均沒收銷燬之；又施用第二級毒品，累犯，處有期徒刑伍
月。扣案之第二級毒品甲基安非他命貳包（驗餘淨重零點柒柒貳
伍公克、驗餘淨重零點陸壹壹伍公克）及吸食器壹組，均沒收銷
燬之。應執行有期徒刑拾壹月。扣案之第一級毒品海洛因捌包（
驗餘淨重壹點零玖公克，空包裝總重點肆肆公克）、第二級毒
品甲基安非他命貳包（驗餘淨重零點柒柒貳伍公克、驗餘淨重零
點陸壹壹伍公克）及吸食器壹組，均沒收銷燬之。
    事  實
一、甲○○曾因恐嚇案件，經臺灣臺中地方法院以97年度簡字第
    486 號判處有期徒刑2 月確定，於民國97年10月9 日易科罰
    金執行完畢（構成累犯）。另曾因施用毒品案件，經法院裁
    定送觀察、勒戒後，認無繼續施用毒品之傾向，於98年4 月
    27日執行完畢釋放，並由臺灣苗栗地方法院檢察署檢察官以
    98年度毒偵緝字第10號為不起訴處分確定。
二、詎其仍不思悔悟，明知海洛因及甲基安非他命業經公告列為
    毒品危害防制條例第2 條第2 項之第一、二級毒品，不得非
    法持有、施用，仍基於施用第一級毒品海洛因及第二級毒品
    甲基安非他命之犯意，於98年10月21日晚上11時許，在苗栗
    縣三義鄉勝興村24鄰水美177 巷8 號3 樓徐元賜住處內，以
    將第一級毒品海洛因置入香菸內吸食煙霧方式，施用第一級
    毒品海洛因1 次；相隔約1 個小時後，又以將第二級毒品甲
    基安非他命置於玻璃球內，燃火燒烤後吸食其煙霧之方式，
    施用第二級毒品甲基安非他命1 次。嗣警於同月22日，在上
    址處搜索查獲，並當場扣得徐元賜所有之第一級毒品海洛因
    8 包（驗餘淨重1 點09公克，空包裝總重3 點44公克）、第
    二級毒品甲基安非他命2 小包（驗後淨重0 點7725公克、0
    點6115公克毛重1.98公克）、專供吸食第二級毒品甲基安非
    他命吸食器1 組等物，經甲○○同意採尿送驗後，檢驗結果
    呈可待因、嗎啡、安非他命及甲基安非他命陽性反應，因而
    獲悉上情。
三、案經苗栗縣警察局苗栗分局報請臺灣苗栗地方法院檢察署檢
    察官偵查起訴。
    理  由
一、本件被告甲○○犯係死刑、無期徒刑、最輕本刑為3 年以上
    有期徒刑以外之罪，其於本院準備程序中就前揭被訴事實為
    有罪之陳述，經受命法官告知簡式審判程序之旨，並聽取其
    與公訴人之意見後，本院認無不得或不宜改依簡式審判程序
    進行之處，爰依刑事訴訟法第273 條之1 第1 項、第284 條
    之1 ，本院合議庭裁定由受命法官獨任依簡式審判程序審理
    ；又簡式審判程序之證據調查，依刑事訴訟法第273 條之2
    規定，不受同法第159 條第1 項審判外陳述排除之限制，再
    被告對於卷內之各項證據，亦不爭執證據能力，故卷內所列
    之各項證據，自得作為證據，合先敘明。
二、上揭事實，業據被告於警訊、偵查及本院審理時坦承不諱，
    而被告為警所採集之尿液檢體，經送請中山醫學大學附設醫
    院檢驗，結果呈鴉片類、安非他命類陽性反應，有該醫院98
    年11月5 日編號0000000 尿液檢驗報告1 份在卷可稽。扣案
    之第一級毒品海洛因8 包（驗餘淨重1 點09公克，空包裝總
    重3 點44公克），經送法務部調查局檢驗結果，確係第一級
    毒品海洛因，此有法務部調查局99年3 月2 日調科壹字第09
    923004240 號鑑定書1 紙附卷可佐；另扣案之第二級毒品甲
    基安非他命2 包（驗後淨重0 點7725公克、0 點6115公克）
    ，經送請行政院衛生署草屯療養院檢驗結果，確係第二級毒
    品甲基安非他命，此有該醫院99年3 月9 日草療鑑字第0990
    300011號鑑定書1 紙附卷可佐；足認被告上開自白顯與事實
    相符，堪信為真實。本件事證明確，被告犯行洵堪認定。
三、按犯毒品危害防制條例第10條施用第一級、第二級毒品之罪
    者，檢察官應聲請法院裁定，令被告入勒戒處所觀察、勒戒
    ，經觀察、勒戒後，檢察官依據勒戒處所之陳報，認受觀察
    、勒戒人無繼續施用毒品傾向者，應即釋放，並為不起訴之
    處分；認受觀察、勒戒人有繼續施用毒品之傾向者，檢察官
    應聲請法院裁定令入戒治處所強制戒治，其期間為6 個月以
    上，至無繼續強制戒治之必要為止，但最長不得逾1 年，強
    制戒治期滿，應即釋放，由檢察官為不起訴之處分。觀察、
    勒戒或強制戒治執行完畢釋放後，5 年內再犯第10條之罪者
    ，應依一般刑事訴訟程序予以起訴論罪科刑，此觀諸毒品危
    害防制條例第20條第1 項、第2 項、第23條第1 項、第2 項
    規定自明。被告曾有如犯罪事實欄所示之觀察、勒戒前科，
    有臺灣高等法院被告前案紀錄表1 紙在卷可佐，其於觀察、
    勒戒執行完畢釋放後5 年內，再犯本件施用毒品案件，依前
    述規定自應予以起訴論罪科刑。
四、按海洛因、甲基安非他命係毒品危害防制條例第2 條第2 項
    第1 款、第2 款所定之第一級毒品、第二級毒品，不得非法
    持有、施用。故核被告所為，係犯毒品危害防制條例第10條
    第1 項、第2 項施用第一級毒品罪、施用第二級毒品罪。其
    於施用海洛因、甲基安非他命前持有海洛因、甲基安非他命
    犯行，為其施用之高度行為所吸收，不另論罪。查被告有事
    實欄所載論罪科刑執行之情形，此有臺灣苗栗地方法院檢察
    署刑案資料查註紀錄表及臺灣高等法院被告前案紀錄表各1
    份在卷可查，其受有期徒刑執行完畢後，5 年之內再故意犯
    有期徒刑以上刑之本罪，為累犯，應依刑法第47 條 第1 項
    規定加重其刑。至於被告所犯上開2 罪間，犯意各別，行為
    互殊，且觸犯構成要件相異之罪名，自應分論併罰。爰審酌
    被告曾因施用毒品經送勒戒處所施以觀察勒戒後，仍未能戒
    斷其施用毒品之惡習，足見其陷溺已深，惟因施用毒品僅係
    戕害其自己身心並無加害他人，此次施用毒品次數各僅1 次
    ，且其犯罪後坦承犯行、態度尚稱良好等一切情狀，量處如
    主文所示之刑，並合併定其應執行刑，以示懲儆。
五、至扣案之第一級毒品海洛因8 包（驗餘淨重1 點09公克，空
    包裝總重3 點44公克），經送法務部調查局檢驗結果，確係
    第一級毒品海洛因；扣案之第二級毒品甲基安非他命2 包（
    驗後淨重0 點7725公克、0 點6115公克），經送請行政院衛
    生署草屯療養院檢驗結果，確係第二級毒品甲基安非他命，
    已如前述；而因鑑定單位一般係以傾倒之方式，將包裝袋內
    之毒品倒出而與包裝袋分離而稱重，必要時，輔以刮杓刮取
    袋內粉末，然無論依何種方式分離，包裝袋內均有極微量之
    毒品殘留，業經法務部調查局以93年3 月19日調科壹字第09
    300113060 號函釋在案，認前開空包裝袋，其內含有極微量
    第一級毒品海洛因殘留而無法析離，應整體視為查獲之第一
    級毒品海洛因、第二級毒品甲基安非他命；另扣案之被告所
    有專供施用第二級毒品甲基安非他命之器具吸食器1 組，經
    警以聯勤二0 四廠製造之毒品檢驗A 包測試劑初步檢驗結果
    ，亦有安非他命成分沾黏其內，與第二級毒品甲基安非他命
    難以析離，此有苗栗縣警察局苗栗分局毒品初步鑑驗報告單
    1 份附卷可證，均應依毒品危害防制條例第18條第1 項前段
    之規定併予宣告沒收銷燬之。
據上論斷，應依刑事訴訟法第273 條之1第1項、第299 條第1 項
前段，毒品危害防制條例第10條第1 項、第2 項、第18條第1 項
前段，刑法第11條、第47條第1 項、第51條第5 款，判決如主文
。
本案經檢察官洪清秀到庭執行職務。
中    華    民    國    99    年    8     月    19    日
                  刑事第三庭  法  官  許蓓雯
以上正本證明與原本無異。
如不服本判決應於收受判決後10日內向本院提出上訴書狀，並應
應敘述具體理由。其未敘述上訴理由者，應於上訴期間屆滿後20
日內向本院補提理由書( 均須按他造當事人之人數附繕本) 「切
勿逕送上級法院」。告訴人或被害人如對本判決不服者，應具備
理由請求檢察官上訴，其上訴期間之計算係以檢察官收受判決正
本之日期為準。
                              書記官  徐一夫
中    華    民    國    99    年    8     月    19    日
本案論罪科刑法條：毒品危害防制條例第10條施用第一級毒品者
，處六月以上五年以下有期徒刑。施用第二級毒品者，處三年以
下有期徒刑。

司法院資訊處製作；財團法人民間司法改革基金會備份。
